最　高　行　政　法　院　裁　定
　　　　　　　　　　　　　　　　　　 96年度裁字第00752號
上　訴　人　甲○○
　　　　　　　　　　　　　送達代收人　乙○○
　　　　　　　　　　　　　化北路168號15樓
被 上訴 人　財政部臺北市國稅局
代　表　人　丙○○　　　　送達處所同上
上列當事人間因綜合所得稅事件，上訴人對於中華民國94年12月
30日臺北高等行政法院94年度簡字第519號判決，提起上訴，本
院裁定如下：
　　主  文
上訴駁回。
上訴審訴訟費用由上訴人負擔。
　　理  由
一、按對於適用簡易程序之裁判提起上訴或抗告，須經本院許可
    ，且該許可以訴訟事件所涉及之法律見解具有原則性者為限
    ，行政訴訟法第235條定有明文。
二、上訴人上訴意旨略謂：按稽徵機關課徵利息所得稅時，應先
    蒐集足以證明確有收取該等利息之證據，此經財政部民國（
    下同）93年11月8日台財稅字第09304543320號函釋在案，惟
    被上訴人所指上訴人已自訴外人張萬利取得計新臺幣（下同
    ）1,242,000元支票，係根據債務人之相關文件記載，或其
    他債權人已收取利息之資料，而非根據上訴人持有該等支票
    且均已兌現之證明；為此上訴人遍查名下所有銀行帳戶，系
    爭支票僅有2張金額分別為180,000元及126,000元確實已由
    上訴人兌現，其餘所稱之利息所得，純屬被上訴人之臆測，
    被上訴人未提出上訴人確有系爭利息所得之直接證據，顯已
    違反前開財政部函釋，原審判決於無直接證據之情形下，即
    為上訴人有系爭所得之認定，顯違反證據法則，有判決不備
    理由之違法。又景文集團案之受害者達200多人，因借貸關
    係而衍生「利息所得」爭議，並非全體受害者皆遭被上訴人
    補稅處罰，被上訴人即有差別待遇，且相同處分於財政部訴
    願決定亦有差別待遇，違反行政程序法第6條規定，原判決
    對上訴人前揭主張完全未予審酌，亦未說明何以不採之理由
    ，亦有判決不備理由之當然違法等情，爰請求廢棄原判決。
三、被上訴人則以：上訴人雖以原判決有判決不備理由之違法，
    為上訴之理由，惟原審法院遇有多種獨立理由足以支持判決
    成立時，只採用其中一種或一部分理由，作為支持主文成立
    之理由，雖有簡略，然尚非構成理由不備之瑕疵。本件原審
    判決理由，未就上訴人主張一一論述，惟其結果尚無二致。
    至於原審所確定之事實，斟酌調查之結果所得心證理由，已
    詳明記載於判決書內，上訴人縱對之有所爭執，仍難謂為判
    決不備理由，而據為上訴之理由。本件上訴顯無理由等語，
    資為抗辯。
四、原判決以：上訴人係景文高級中學之專任教職員，其自87年
    間起出借與訴外人張萬利之款項為1,000,000元（自87年12
    月29日起，借款期間6個月，到期後於88年6月29日續借，借
    款期間3個月，到期後再於89年3月29日續借，借款期間6個
    月），又自88年1月5日、2月11日及3月4日分別出借與訴外
    人張萬利各1,000,000元（均係自借款日期起以6個月或5個
    月為借款期間分別續借），利率則分別以月息1.8%計算，計
    其87年、88年及89年度各取得利息90,000元、792,000元、
    360,000元，迄訴外人張萬利等人借款案登記時止之債權尚
    餘4,000,000元等情，有臺灣臺北地方法院檢察署（下稱臺
    北地檢署）90年度偵字第15279號檢察官起訴書所附證據「
    景文集團張萬利等人涉嫌違反銀行法吸金之受害人總表」、
    盧瑞財等123人之刑事告訴狀及證人張勤、林慧敏等談話筆
    錄及支票暨退票理由單、支票彙整表等影本附於原處分卷可
    稽，並經財政部臺灣省北區國稅局（下稱北區國稅局）查對
    張萬利臺北市相關納稅義務人名單及利息計算、資金往來統
    計表等甚明在卷，有該局93年3月30日北區國稅審3字第0931
    05677號函及92年4月3日北區國稅審3字第924794號函等影本
    可資參照，自堪認為真實。且查上訴人出借之本金債權因期
    間、利率不等及是否有無續借或償還抑新貸等因素，自非上
    訴人登記之金額4,000,000元甚明，是被上訴人依上開起訴
    書之證據清單據以認定，即非無憑。第以綜合所得稅制係採
    結算申報制，納稅義務人本負有據實辦理申報所得之義務，
    是上訴人既已於系爭之87、88、89年度有該等利息收入即有
    該等所得，依法即負有申報義務，自不能以訴外人張萬利非
    法吸金而免除其申報所得之義務。至上訴人所稱於89年7月
    後無法兌領由張勤及張秀香等人所開立之償還本金支票計4,
    000,000元金額一節，經查上訴人出借之本金債權係屬民事
    糾葛，應另循司法途徑解決，與本件係屬二事，上訴人自不
    得執為何有利之證明，亦無解於其領取系爭87年、88年及89
    年度利息收入90,000元、792,000元、360,000元事實之成立
    。故被上訴人以上訴人87年至89年度短漏報上開利息所得，
    乃予以合併計入其各當年度綜合所得額，分別核定各年度綜
    合所得總額、淨額，並以其漏報本人利息所得，除發單補徵
    稅額外，並就漏稅額分別依有無扣免繳憑單之比例處以0.2
    倍及0.5倍罰鍰，即非無據。從而，被上訴人所為處分，揆
    諸所得稅法第14條第1項第4類、第71條第1項及第110條第1
    項規定，並無違誤，訴願決定予以維持，亦無不合，而判決
    駁回上訴人在原審之訴經核並無不合。按平等原則要求行政
    機關對於事物本質上相同的事件作相同的處理，乃形成行政
    自我拘束原則，惟憲法上的平等原則係指合法的平等，並不
    包涵違法的平等。又若有漏報所得而依所得稅法規定應補稅
    者，尚不得以他人未補稅即主張一律平等而免補稅。本件上
    訴人對於適用簡易程序之原判決提起上訴，其上訴意旨一再
    爭執漏報系爭所得，其未收受，以及其他受害人有無須補稅
    者乙節，無非係對於原審取捨證據、認定事實之職權行使指
    摘其為不當，並無所涉及之法律見解具有原則性之重要情事
    ，上訴人提起上訴，不合首揭規定及說明，不應許可，其上
    訴難謂合法，應予駁回。
五、依行政訴訟法第249條第1項前段、第104條、民事訴訟法第
    95條、第78條，裁定如主文。
中　　華　　民　　國　　96　　年　　4　　 月　　12　　日
                  第三庭審判長法  官　劉　鑫　楨
                              法  官  陳　秀　美
                              法  官　梁　松　雄
                              法  官　劉　介　中
                              法  官　戴　見　草
以  上  正  本  證  明  與  原  本  無  異
中　　華　　民　　國　　96　　年　　4　　 月　　12　　日
　　　　　　　　　　　　　　　書記官　王　史　民
